# 出口需在安装调试设备何时确认收入

提问人：xueyou654 时间：2015-04-20 18:28:20
请问陈版主，出口需在安装调试设备何时确认收入，是以报关单上出口日期，还是调试检收合格日期啊？

回答人：chenyiwei
同样根据风险报酬转移和其他销售商品收入确认标准判断。如果合同约定由本企业负责在境外的安装调试的，则构成本企业的重大合同义务，应在安装调试完成获得业主方验收确认后，才能确认收入。